【裁判字號】    98,聲,932
【裁判日期】    980812
【裁判案由】    聲請交保
【裁判全文】
臺灣基隆地方法院刑事裁定               98年度聲字第932號
聲  請  人
即  被  告  甲○○
                    （現於臺灣基隆看守所）
上列聲請人即被告因偽造文書等案件，聲請具保停止羈押，本院
裁定如下：
    主  文
聲請駁回。
    理  由
一、查聲請人即被告甲○○因偽造文書等案件，前經本院訊問暨
    核閱卷證後，認其涉犯刑法第216 條、第211 條、第158 條
    、第339 條等罪，犯罪嫌疑重大；尤以被告當庭供稱因無正
    常工作而遭詐騙集團吸納之客觀情節，有事實足認被告尚有
    反覆實施同一犯罪之虞，佐以本案尚有共犯「小茂」在逃，
    有事實足認有勾串共犯或湮滅證據之虞，非予羈押，顯難進
    行審判，遂自民國98年8 月6 日起，准予執行羈押並禁止接
    見通信在案。
二、聲請意旨略以：聲請人即被告雖受僱於本案所涉詐騙集團，
    然聲請人實非集團共犯，且聲請人本次係因欠缺社會經驗，
    方誤觸法網，客觀上亦不致有反覆實施同一犯罪之虞，尤以
    家中尚有老父亟待扶養，為此，爰具狀聲請具保停止羈押等
    語。
三、按被告及得為其輔佐人之人或辯護人，得隨時具保，向法院
    聲請停止羈押，刑事訴訟法第110 條第1 項固有明文。惟查
    ，聲請人既自承受僱於本案所涉詐騙集團而代收項款，則自
    客觀以言，聲請人當已有所涉詐騙構成要件之分工行為，是
    其辯稱自己尚非集團共犯云云，首已顯非可採。其次，被告
    既自承係因失業賦閒、缺乏經濟收入致罹本案，則衡諸被告
    犯案動機暨其親友支持系統之匱乏，被告故技重施而反覆罹
    案之客觀可能，當更非祇憑旨揭論述即得謂足可排除！按法
    院對被告所執行之羈押，其本質上係屬為保全被告使刑事訴
    訟程序得以順利進行或為保全證據或為擔保嗣後刑之執行程
    序而對被告所實施剝奪其人身自由之強制處分，是被告有無
    羈押之必要，應由法院以有無上述羈押之目的而依職權進行
    目的性裁量；茲本案被告既涉犯刑法第216 條、第211 條、
    第158 條、第339 條等罪，犯罪嫌疑重大，尤以客觀上非特
    有事實足認被告尚有反覆實施同一犯罪之虞，本案復因尚有
    共犯「小茂」在逃而有勾串共犯或湮滅證據之虞，則倘不將
    之羈押，不僅無從擔保本案嗣後偵查、審判、執行程序之順
    利進行，社會平和秩序更有遭被告反覆實施侵害之高度可能
    ，是自應認為本案被告仍有羈押之必要。從而，關此羈押原
    因及其必要之俱未消滅，灼然至明。此外，本案亦查無刑事
    訴訟法第114 條第1 款至第3 款之事由，因認所請具保停止
    羈押，不能准許，應予駁回。
四、依刑事訴訟法第220 條，裁定如主文。
中    華    民    國    98    年    8     月    12    日
                  刑事第四庭審判長法  官  齊  潔
                                  法  官  何怡穎
                                  法  官  王慧惠
以上正本證明與原本無異。
對於本件裁定如有不服，應於收受送達後5 日內，向本院提出抗
告書狀，敘述抗告之理由，抗告於臺灣高等法院。
中    華    民    國    98    年    8     月    12    日
                                  書記官  王一芳


司法院資訊處製作；財團法人民間司法改革基金會備份。
